【裁判字號】    97,交聲,450
【裁判日期】    980730
【裁判案由】    聲明異議
【裁判全文】
臺灣屏東地方法院交通事件裁定        97年度交聲字第450 號
原處分機關交通部公路總局高雄區監理所屏東監理站
異  議  人  甲○○
即受處分人
上列受處分人因違反道路交通管理處罰條例案件，對於原處分機
關於97年10月31日所為之處分（原處分：屏監違字第裁82-BB000
0000號），聲明異議，本院裁定如下：
    主  文
異議駁回。
    理  由
一、原處分意旨略以：受處分人即異議人 (下稱：異議人）甲○
    ○所有車牌號碼7V-0077 號自用小客車，於民國 (下同）97
    年09月29日下午8 時16分，在高雄市○○○路、同愛街口，
    被警舉發「闖紅燈」違規，有高市警交相字第BB0000000 號
    違規單可稽，本站爰依道路交通管理處罰條例第53條第1 項
    暨違反道路交通管理事件統一裁罰基準表第53條第1 項第3
    款裁處異議人繳納罰款新台幣2,700 元，並依道路交通管理
    處罰條例第63條第1 項記違規點數3 點，核無違誤等語。
二、異議人則以：查依交通部82.4.22 交路字第009811號函，認
    為闖紅燈定義依法規解釋闖紅燈意思…車輛無視於紅燈警示
    ，有穿越路口之意圖，而車身已伸入路口範圍亦視同闖紅燈
    ，包含紅燈左轉，迴轉等，若僅伸越停止線而未達路口範圍
    者，則視為不遵守標線指示…，法規解釋闖紅燈 (含左轉迴
    轉）都一再強調需到達路口，並沒有寫說後輪壓停止線視同
    闖紅燈。而查(一)異議人沒穿越路口意圖(二)車子也未達路口或
    斑馬線，再加上同方向是沒路口的T 型路(三)照片很明顯是要
    迴轉且秒數可看出我有停紅燈在快變綠燈時才轉的，照片可
    證明我是第一台，紅燈右轉壓停止線都不開闖紅燈了，交通
    隊還以內部規定後輪壓停止線即視同闖紅燈來駁回我的申訴
    實在很難令民眾接受。交通事件裁決所所為之處分顯有錯誤
    ，為此狀請鈞院撤銷原處分改罰不遵守標線指示，以免冤抑
    。
三、查異議人甲○○所有車牌號碼7V-0077 號自用小客車於民國
    97年09月29日晚上8 時16分，在高雄市○○○路、同愛街口
    ，被警舉發「闖紅燈」違規，有高市警交相字第BB0000 000
    號違規事件舉發通知單暨採證照片附卷可按，異議人亦自承
    前述駕駛行為，以上情事可堪認定為事實。
四、異議人雖以前開情詞置辯，惟查：
  (一)依異議人所不爭執之採證照片2 張其上固定式感應照相科學
    儀器各項數據資料可知：上開違規行為地點係在高雄市○○
    ○路、同愛路口；異議人在紅燈亮起第25秒至第26秒時，車
    身往左試圖迴轉 (或左轉），其全車身已伸越停止線，足見
    異議人當時車輛有持續加速行進之動能，已可肯認。
  (二)按道路交通管理處罰條例第53條第1 項所謂「闖紅燈」之認
    定，係指：1.車輛面對紅燈時仍逕予穿越路口至銜接路段，
    含左轉、直行、迴轉及右轉 (依箭頭綠燈允許行駛者除外）
    即視為闖紅燈之行為；2.在無繪設路口範圍者，以車輛無視
    於紅燈標誌，而有穿越路口之企圖，其車身並已伸越停止線
    並足以妨害其他方向人 (若有行人穿越道）、車通行者亦以
    紅燈論；3.交岔路口已繪設網狀黃線區者暫以該範圍視作路
    口，在此類已繪設路口範圍者，以車輛無視於紅燈警示，有
    穿越路口之意圖而車身已入路口範圍，視同闖紅燈，以上有
    交通部82年4 月22日交路 (82）字第009811號函釋可資佐憑
    。查本件異議人在紅燈已亮起警示25秒後，仍意圖穿越路口
    ，其車身已伸越停止線而欲行迴轉 (或左轉），依上開說明
    ，顯已屬闖紅燈應甚灼然。異議人仍執陳詞，辯謂其非有意
    穿越入口，僅止壓越停止線云云，所辯顯不足採。
五、按汽車駕駛人，行經有燈光號誌管制之交岔路口闖紅燈者，
    處新台幣1,800 元以上5,400 元以下罰鍰。道路交通管理處
    罰條例第53條第1 項定有明文。異議人甲○○駕駛車牌號碼
    7V-0077 號自小客車被警舉發「闖紅燈」違規有高市警交相
    字第BB0000000 號違規單及採證照片2 張可稽，原處分機關
    爰依道路交通管理處罰條例第53條第1 項暨違反道路交通管
    理事件統一裁罰基準表第53條第1 項裁處異議人罰款2,700
    元，並依道路交通管理處罰條例第63條第1 項共記違規點數
    3 點，核無違誤。異議意旨求予撤銷原處分，為無理由應予
    駁回。
六、依依道路交通案件處理辦法第19條，裁定如主文。
中    華    民    國    98    年    7     月    30    日
                  交通法庭    法  官  朱盈吉
以上正本證明與原本無異。
如不服本裁定應於收受送達後5 日內向本院提出抗告書狀敘述抗
告之理由抗告於台灣高等法院高雄分院。
中    華    民    國    98    年    7     月    30    日
                                書記官  林祥玉


司法院資訊處製作；財團法人民間司法改革基金會備份。
